臺灣臺北地方法院刑事附帶民事訴訟判決　　　　　九十一年度重附民字第一○九號
　　原　　　告　　丙○○
　　被　　　告　　甲○○○股份有限公司
　　兼法定代理人　戊○○
右列被告等因民國九十一年度自字第五九二號詐欺案件，經原告等提起附帶民事訴訟
，本院判決如左：
    主  文
原告之訴及假執行之聲請均駁回。
    事  實
甲、原告方面：
一、聲明：
  （一）被告等應連帶給付(1)原告丙○○新台幣（下同）三百四十七萬五千六百零六
        元。(2)原告乙○○二百三十六萬九千六百六十三元。(3)原告丁○○二百三十
        五萬二千二百三十九元。及均自起訴狀繕本送達之翌日（即九十一年十月八
        日）起至清償日止，按年息百分之五計算之利息。
  （二）原告等願供擔保請准宣告假執行。
二、陳述：被告戊○○為被告甲○○○股份有限公司（下稱三豐公司）負責人，民國
    八十三年間，被告三豐公司於坐落台北市○○區○○段二小段四七五、五一○、
    五一一、五一二、五一三─五、五一三─六、五一三─一一等地號之土地上，興
    建地上七層、地下二層之「仁愛官邸」大樓。原告丙○○之夫劉清洲於八十七年
    八月二十日與被告三豐公司簽訂契約，購買台北市○○路○段一一八巷十二弄一
    號一樓房地，於八十九年八月一日經被告三豐公司同意將劉清洲之權利義務轉讓
    予原告丙○○；原告乙○○之夫陳傑民於八十七年十一月七日與被告三豐公司簽
    訂契約，購買台北市○○路○段一一八巷十二弄一號二樓房地，於八十八年六月
    十七日經被告三豐公司同意將陳傑民之權利義務轉讓予原告乙○○，而原告丁○○於八十八年六月一日與三豐公司簽訂契約，購買台北市○○路○段一一八巷十
    二弄一號五樓房地。被告戊○○明知被告三豐公司興建之「仁愛官邸」共編設八
    戶門牌號碼，八戶均應有廁所並分擔梯廳，且地下一層十一個增設停車位附屬於
    一樓Ａ戶（門牌號碼：台北市○○路○段一一八巷十二弄一之一號一樓）區分建
    物公共部分，亦即地下一層十一個停車位之所有權人即為台北市○○路○段一一
    八巷十二弄一之一號一樓Ａ戶之所有權人。被告於「仁愛官邸」預售期間，已確
    知地下一層獨立出入口之樓梯、廁所及機車位，應屬地下一層十一個停車位所有
    人專用，竟先於房屋土地預定買賣契約書第三條謊稱：「‧‧‧Ｃ、全案所有公
    共設施面積即一樓門廳、各層梯間（即電梯、樓梯、通道、機房等）、屋頂突出
    物、地下室機電設備室之總和」，再於房屋土地預定買賣契約書第五條約定：「
    地下一層屬(1)本約房屋地下一層及地下二層除共同使用部分（如機械房、受電室
    、樓梯間、水箱、管道間‧‧‧等公共設施）外‧‧‧，依持分共有分別登記：
    地下二層車位附屬於其所購房屋之公共部分。地下一層車位附屬於一樓Ａ戶
    區分建物之公共部分‧‧‧」云云作為幌子，使原告等信以為真，誤認為不必負
    擔地下一層獨立出入口之樓梯、廁所及機車位面積，而分別於八十七年八月二十
    日、八十七年十一月七日、八十八年六月一日，與被告三豐公司簽訂房屋土地預
    定買賣契約書。至八十九年十月間，「仁愛官邸」興建完工，被告三豐公司於八
    十九年十一月二十七日、八十九年十月十八日、八十九年十月三日分別將案爭台
    北市○○路○段一一八巷十二弄一號一樓、二樓、五樓房地登記予原告丙○○、
    乙○○、丁○○，原告始發現被告戊○○竟未依列舉之公共設施分配公設，隨意
    增加公設項目，虛灌坪數如下：(1)將屬於Ａ戶專用之地下一層獨立出入口之梯廳
    、廁所面積五‧一三坪劃入大公，全數由原告所購地上七層住戶分擔，令Ａ戶所
    有人不必分擔地下一樓之梯間及廁所，蓄意訛詐自訴人之買賣價款；(2)於地下一
    、二層虛設不屬於原告負擔之機車停車位，面積二一‧七○坪，將之歸入大公，
    全由原告所購地上七戶住戶承購。合計於房屋土地預定買賣契約書虛灌二六‧八
    三坪之大公坪數。依原告房屋土地預定買賣契約書第三條計算房地公共持份面積
    之結果，被告訛詐原告丙○○房地面積一四‧二三㎡，訛詐原告乙○○、丁○○
    之房地面積則各為一四‧六○㎡，以原告丙○○所承購一樓房地每坪八○萬七千
    四百二十八點三四元（00000000元÷九九‧○八坪＝八○七四二八‧三
    四元／坪，即每㎡價款二十四萬四千二百四十四點九八元），共計遭騙買賣價金
    三百四十七萬五千六百零六元；依原告乙○○所購二樓房地所坪五十三萬六千五
    百四十二點○七元（00000000元÷一○一‧三九坪＝五三六五四二‧○
    七元／坪，即每㎡價款十六萬二千三百零五點七零元），共計遭騙買賣價金二百
    三十六萬九千六百六十三元；另依原告丁○○所購五樓房地每坪五十三萬二千五
    百九十六點九零元（00000000÷一○一‧三九坪＝五三二五九六‧九○
    元／坪，即每㎡價款十六萬一千一百十二點二七元），合計遭騙買賣價金二百三
    十五萬二千二百三十九元。因認被告涉犯刑法第三百三十九條第一項詐欺取財罪
    嫌，已知被告戊○○應負民法第一百八十四條第一項侵權行為損害賠償責任。依
    公司法第二十三條第二項規定之意旨，被告三豐公司應與被告戊○○負連帶賠償
    責任，請求被告二人連帶給付如訴之聲明之金額。
乙、被告方面：如後附答辯狀所載。
    理  由
一、按刑事訴訟諭知無罪、免訴或不受理之判決者，對於附帶民事訴訟部分，應以判
    決駁回原告之訴，刑事訴訟法第五百零三條第一項前段定有明文。
二、經查，本件原告丙○○、乙○○、丁○○自訴被告戊○○詐欺案件，業經本院判
    決無罪在案，復未經原告聲請將附帶民事訴訟移送管轄法院之民事庭，依照上開
    說明，原告之訴，自應予以駁回，其假執行之聲請，亦失所依據，應併予駁回。
結論：依刑事訴訟法第五百零三條第一項前段，判決如主文。
中    華    民    國      九十一      年      十一      月      十一    日
                                      臺灣臺北地方法院刑事第六庭
                                          法  官  吳  秋  宏
右正本證明與原本無異。
對於本判決如不服非對刑事判決上訴時不得上訴，並應於送達後十日內向本院提出上
訴狀。
                                          書記官  林  碧  華
中    華    民    國      九十一      年       十一      月     十一    日
